---
title: "Пример экзаменационных вопросов"
---
## 1. Библийские тексты
Даны частотности слов из английского четвероевангелия (https://goo.gl/mdBVVe). Приведите примеры слов, которые типичны для одних евангелий, и реже встречаются в других. Постройте визуализацию.

```{r, message=FALSE}
library(tidyverse)
df <- read.csv("https://goo.gl/mdBVVe", stringsAsFactors = FALSE)

df %>% 
  ggplot(aes(Luke, Matthew, label = word))+
  geom_text(alpha = 0.5)+
  theme_bw()
```

## 2. TV влияет на изучение детьми языка
Это гипотетическое исследование детского изучения языка. Мы хотим понять влияет ли количество часов проведенных перед телевизором на развитие языковых способностей у двухлетних детей. 

* cdi -- стандартная мера языковых способностей ребенка
* tv.hours -- количество часов перед телевизором в неделю.

Данные: https://goo.gl/MnTRbt

Постройте линейную регрессию от всех предикторов. Укажите Adjusted R-squared. Предскажите cdi на основе построенной модели, для ребенка, который смотрит телевизор аж 25 часов в неделю.

```{r}
df <- read.csv("https://goo.gl/MnTRbt")

fit <- lm(data = df, cdi~tv.hours)
summary(fit)

predict(fit, data.frame(tv.hours = 25))
```

