---
title: "Работа с веб-страницами. Обработка текста. Пакет rvest. Пакет tidytext"
---

```{r setup, include=FALSE}
knitr::opts_chunk$set(message = FALSE)
```

### Библиотеки
Сегодня нам понадобятся библиотеки:
```{r, eval = FALSE}
install.packages("rvest")
install.packages("tidytext")
```

```{r}
library(rvest)
library(tidytext)
library(tidyverse)
```

### CSS-селекторы
Можно долго и нудно бороться с тегами скаченной веб-страницы, однако можно использовать CSS-селекторы.

* [список css-селекторов](https://www.w3schools.com/cssref/css_selectors.asp)
* [сss-тестер](https://www.w3schools.com/cssref/trysel.asp)

### Краулер

* во-первых нужно ввести ссылку
```{r}
source <- read_html("https://ling.hse.ru/news/")
```

* потом нужно узнать CSS-селектор
* потом пройтись функциями `rvest`
```{r}
source %>% 
  html_nodes("div.post:nth-child(2) > div:nth-child(2) > h2:nth-child(1)") %>%
  html_text() -> 
  titles
titles
```

* посмотреть внимательнее и пройтись функциями `rvest`

```{r}
source %>% 
  html_nodes("h2") %>%
  html_text() -> 
  titles
titles
```

Давайте сделаем аналогичное для текстов
```{r}
source %>% 
  html_nodes("div.post__text") %>%
  html_text() ->
  texts
head(texts)
```

### Задание
Скачайте список нобелевских лауреатов по литературе.

* [английский список](https://en.wikipedia.org/wiki/Category:Nobel_laureates_in_Literature) (вот первые 6)

```{r, echo = FALSE}
eng_list_link <- read_html("https://en.wikipedia.org/wiki/Category:Nobel_laureates_in_Literature")

eng_list_link %>% 
  html_nodes("li") %>%
  html_text() ->
  eng_list
eng_list <- eng_list[2:114]
head(eng_list)
```

* создайте вектор ссылок на каждого автора (вот последние 6)
```{r, echo = FALSE}
links <- paste0("https://en.wikipedia.org/wiki/", gsub(" ", "_", eng_list))
tail(links)
```

* Скачайте тексты всех статей
```{r, echo = FALSE, cache= TRUE}
texts <- sapply(links, function(x){
  read_html(x) %>% 
    html_nodes("p") %>%
    html_text() %>% 
    paste(., collapse = " ")
  })
```

* создайте тиббл (`data_frame`) с двумя переменными `name` и `text`, со списком авторов и текстами о них
```{r}
nobel_laureates <- data_frame(name = eng_list, texts)
str(nobel_laureates)
```

### Tidytext

`unnest_tokens` делает из строк Tidy text!
```{r}
nobel_laureates %>%
  unnest_tokens(word, texts) ->
  nobel_laureates
head(nobel_laureates)
```

Давайте посчитаем слова!
```{r}
nobel_laureates %>%
  count(word, sort = TRUE) ->
  word_count
head(word_count)
```

Эти ребята вставили стопслова!
```{r}
data(stop_words)
nobel_laureates %>%
  anti_join(stop_words) %>% 
  count(word, sort = TRUE)
```

Давайте нарисуем картинку!
```{r}
nobel_laureates %>%
  anti_join(stop_words) %>% 
  count(word, sort = TRUE) %>% 
  filter(n > 350) %>%
  mutate(word = reorder(word, n)) %>%
  ggplot(aes(word, n)) +
  geom_bar(stat = "identity") +
  xlab(NULL) +
  coord_flip()
```

А как это устроено по авторам?

```{r}
nobel_laureates %>%
  filter(name == c("Bob Dylan", "Ernest Hemingway")) %>% 
  anti_join(stop_words) %>% 
  group_by(name) %>% 
  count(word, sort = TRUE) %>% 
  filter(n > 10) %>%
  mutate(word = reorder(word, n)) %>%
  ggplot(aes(word, n)) +
  geom_bar(stat = "identity") +
  xlab(NULL) +
  coord_flip() +
  facet_wrap(~name, scales =  "free")
```

