---
  title: "Работа с веб-страницами. Обработка текста. Пакет rvest. Пакет tidytext"
---

```{r setup, include=FALSE}
knitr::opts_chunk$set(message = FALSE)
```

### Библиотеки
Сегодня нам понадобятся библиотеки:
```{r, eval = FALSE}
install.packages("rvest")
install.packages("tidytext")
```

```{r}
library(rvest)
library(tidytext)
```

### CSS-селекторы
Можно долго и нудно бороться с тегами скаченной веб-страницы, однако можно использовать CSS-селекторы.

* [список css-селекторов](https://www.w3schools.com/cssref/css_selectors.asp)
* [сss-тестер](https://www.w3schools.com/cssref/trysel.asp)

### Краулер

* во-первых нужно ввести ссылку
```{r}
source <- read_html("https://ling.hse.ru/news/")
```

* потом нужно узнать CSS-селектор
* потом пройтись функциями `rvest`
```{r}
source %>% 
  html_nodes("div.post:nth-child(1) > div:nth-child(2) > h2:nth-child(1) > a:nth-child(1)") %>%
  html_text() -> 
  titles
titles
```

* посмотреть внимательнее и пройтись функциями `rvest`

```{r}
source %>% 
  html_nodes("a.link.link_dark2.no-visited") %>%
  html_text() -> 
  titles
titles
```

Давайте сделаем аналогичное для текстов
```{r}
source %>% 
  html_nodes("div.post__text") %>%
  html_text() ->
  texts
head(texts)
```

### Задание
Скачайте список нобелевских лауреатов по литературе.

* [английский список](https://en.wikipedia.org/wiki/Category:Nobel_laureates_in_Literature) (вот первые 6)

```{r, echo = FALSE}
eng_list_link <- read_html("https://en.wikipedia.org/wiki/Category:Nobel_laureates_in_Literature")

eng_list_link %>% 
  html_nodes("li") %>%
  html_text() ->
  eng_list
eng_list <- eng_list[2:114]
head(eng_list)
```

* создайте вектор ссылок на каждого автора (вот последние 6)
```{r, echo = FALSE}
links <- paste0("https://en.wikipedia.org/wiki/", gsub(" ", "_", eng_list))
tail(links)
```

* Скачайте тексты всех статей
```{r, echo = FALSE, cache= TRUE}
texts <- sapply(links, function(x){
  read_html(x) %>% 
    html_nodes("p") %>%
    html_text() %>% 
    paste(., collapse = " ")
  })
```

* создайте датафрейм с двумя переменными `name` и `text`, со списком авторов и текстами о них
```{r}
nobel_laureates <- data.frame(eng_list, texts)
str(nobel_laureates)
```

