---
title: "Корреляция и регрессионный анализ"
---
#### 1. Информация о корпусе LOB (BrE)
В датасет (https://goo.gl/pY55GP) собрана информация о корпусе британского английского:

* to Token count
* ty Type count (distinct words)
* se Sentence count
* towl Average word length (averaged across tokens in document)
* tywl Average word length (averaged across distinct types in document)

1.1 Как скоррелированы средняя длина слов (towl) и количество токенов (to)? Найдите коэффициент корреляции и доверительный интервал для него.
```{r, eval = F, echo=FALSE}
# -0.7580185, (-0.7929977 -0.7180580)
```

1.2 Постройте регрессионную модель зависимости средней длины слов (towl) от количества токенов (to). Напишите математическую формулу получившейся модели и Adjusted R-squared.
```{r, eval = F, echo=FALSE}
# y = -0.00282312866488544x + 10.6823687109836, R² = 0.573737851312508
```



#### 2. Данные для моделирования гендерных различий
В датасет (https://goo.gl/Gj4Ynb) записаны данные из британского национального корпуса. На основании всех параметров постройте линейную регрессию, предсказывающую среднее значение длины слова, и выберите оптимальную модель (используйте аргумент "both").

2.1 Найдите AIC получившейся модели.
```{r, eval = F, echo=FALSE}
# -2145.044
```

2.2 Какие два предиктора получившийся модели имеют наименьший коэффициент корреляции? Предполагается, что будут взяты коэффициенты из получившийся модели и скормлены функции cor() в виде датафрейма. Не забудьте выкинуть категориальную переменную author_sex. Если Вы используете dplyr, то преобразование из матрицы в датафрейм можно сделать командой: ... cor() %>%   data.frame(., row.names(.)) %>%  ...
```{r, eval = F, echo=FALSE}
# author_sexmale, gerund, downtoners
```


#### 3. Частотный словарь [Ляшевская, Шаров 2009]

3.1 Смотрите, какой красивый график!
```{r, message=FALSE, cache= TRUE}
library(tidyverse)
freq.dict <- read.csv("http://goo.gl/aUNwr6", sep='\t')
```
```{r, echo=FALSE, message=FALSE}
library(tidyverse)
freq.dict %>% 
ggplot(aes(x = Doc, y = Freq.ipm., colour = PoS, z = Lemma))+
  geom_point()+
  theme_bw()+
  scale_x_log10()+
  scale_y_log10()+
  facet_wrap(~ PoS)+
  xlab("")+
  ylab("")+
  labs(title = "Количество документов  vs. частотность лексем по [Ляшевская, Шаров 2009]")
```

3.2 Назовите интерсепт, коэффициенты регрессионной модели `log(Freq.ipm.) ~ log(Doc)`, а также значение Adjusted R-squared.

```{r, eval = F, echo=FALSE}
# log(Freq.ipm.) = -4.231136 + log(Doc)*1.053259
# Adjusted R-squared:  0.9179 
```

